

## Contato

diogenesdms@hotmail.com

61 98202-3243

🙎 🛮 Brasília – DF

n https://www.linkedin.com/in/diogenesdemelo

# Formação

Administração - Bacharelado **Unip - DF** 2016 - 2019

## Habilidades

- Perfil Analítico
- Data Driven
- Conhecimento em Power Aut.
- Power BI / Power Query
- Excel Avançado
- Dashboards e Relatórios
- Proatividade
- · Relacionamento Interpessoal
- Trabalho em Equipe
- Adaptabilidade
- Fast Learner

# Diógenes de Melo

## Analista de Dados

#### Sobre mim

Sou formado em Administração de empresas e possuo experiência no mercado de meios de pagamentos, obtida após 3 anos atuando em uma grande emissora de cartões.

Nesse tempo, adquiri um vasto conhecimento de todo o fluxo de aprovação até a liquidação de transações assim como atuei de forma focada em processos voltados para o Chargeback e Análise de Fraude.

Durante minha carreira, também desenvolvi minhas habilidades de treinamento e desenvolvimento de pessoas, sempre visando tornar os processos dos quais eu era responsável, melhores.

Atualmente, atuo como Analista de Ouvidoria, desenvolvendo atividades voltadas para análise de dados, criação de relatórios, dashboards e entre outra atividades voltadas para análise das informações oriundas das manifestações registradas na Ouvidoria.

Estou estudando sobre automações com Python, Power Automate, Inteligência Artificial em busca de aperfeiçoar ainda mais as atividades que desempenho e trazer eficiência operacional.

Procuro sempre buscar novas práticas que colaborem para meu desenvolvimento profissional e pessoal, a fim de desempenhar um ótimo trabalho e impactar de forma positiva as pessoas próximas a mim!

# **Experiência**

Abr 2022 - até o momento Centro Cooperativo Sicoob

#### Analista de Ouvidoria - Jr

- Criação de Relatórios com Excel Power BI
- ETL
- Consolidação de Dados com Power Query
- Automação de Processos de Power Automate
- Python Básico
- Criação de automações VBA Excel
- Excel Sxcript para automações de planilhas

Jul 2021 - Mar 2022 Centro Cooperativo Sicoob

### Assistente de Operações

- Tratamento de Chargaback Emissor -VISA E MASTERCARD
- Criação de Relatórios Power BI
- Acompanhamento ponta a ponta de Processos de Contestação/Fraude
- Análise de Indícios de Fraudes Perfil de Fraude
- Confecção de Dossiês de Deferimento de Reembolso Fraude

Mar 2019 - Jun 2021 Centro Cooperativo Sicoob

#### Auxiliar de Atendimento

• Atendimento de Chamados Nível 2